Minutes et répertoires du notaire Émile FOULD, 7 novembre 1832 - 6 août 1880 (étude VIII)
Archives nationales (France)
- Répertoires de Émile FOULD, 14 août 1829 - 8 novembre 1881; MC/RE/VIII/20 - MC/RE/VIII/25
  - Répertoire. 1829, 14 août - 1838, 25 avril, 14 août 1829 - 25 avril 1838; MC/RE/VIII/20
    - Inventaire après décès de Edmé-Jean Blacque, avocat à la cour royale de Paris, rue de Saintonge, n° 11, le 26 octobre 1832., 19 novembre 1832
      inventaire après décès; Saintonge (rue de); Blacque, Edmé-Jean; avocat
    - Inventaire après décès de Denis-François Adenis, employé, rue du Faubourg Martin, n° 7, le 29 avril 1832., 29 décembre 1832
      inventaire après décès; Faubourg-Saint-Martin (rue du); Adenis, Denis-François
    - Inventaire après décès de Jean-Joseph Paulin, lieutenant aux Invalides, à l'Hôtel des Invalides, le 22 novembre 1832., 17 janvier 1833
      inventaire après décès; Invalides (hôtel des); Paulin, Jean-Joseph
    - Inventaire après décès de Jacques-Lazare Berger, le 17 mars 1833., 27 mars 1833
      inventaire après décès; Berger, Jacques-Lazare
    - Inventaire après décès de Marie-Isabelle-Angélique-Julie Maujot, épouse de Jean-Charles-Philippe Beck, arrivé le 26 février 1833., 4 avril 1833
      inventaire après décès; Maujot, Marie-Isabelle-Angélique-Julie; Beck, Jean-Charles-Philippe
    - Inventaire après décès de Charles Louis, marchand de chevaux, rue Basse des Remparts, n° 50, le 25 mars 1833., 11 avril 1833
      inventaire après décès; Basse-du-Rempart (rue); Louis, Charles; commerçant
    - Inventaire après décès de Sara Anspach, épouse de Albert Berncastell, rue de l'Homme Armé, n° 3, arrivé à Passy, le 15 août 1832., 11 avril 1833
      inventaire après décès; Homme-Armé (rue de l'); Passy (ancienne commune); Anspach, Sara; Berncastell, Albert
    - Inventaire après décès de Madeleine-Emma Moreau, épouse de Hyacinthe Hubert, rue de Courcelles, n° 12, le 15 mai 1832., 22 août 1833
      inventaire après décès; Courcelles (rue de); Moreau, Madeleine-Emma; Hubert, Hyacinthe
    - Inventaire après décès de Marie-Sophie Jannart, épouse de Philippe Petit, rue Vivienne, n° 18., 9 septembre 1833
      inventaire après décès; Vivienne (rue); Jannart, Marie-Sophie; Petit, Philippe
    - Inventaire après décès de Zulmée Blerzy, épouse de Jacques-Marie-Célestin Caillard, rue Richelieu, n° 29., 18 septembre 1833
      inventaire après décès; Richelieu (rue de); Blerzy, Zulmée; Caillard, Jacques-Marie-Célestin
    - Inventaire après décès de Jean-François Marché, le 8 novembre 1826., 11 octobre 1833
      inventaire après décès; Marché, Jean-François
    - Inventaire après décès de Marie Garde, épouse de Pierre Louvet, rotonde du Temple, n° 84, décédée le 11 juillet 1833., 26 octobre 1833
      inventaire après décès; Rotonde-du-Temple (place de la); Garde, Marie; Louvet, Pierre
    - Inventaire après décès de Mr le marquis François-Cléophas Saint-Orens, arrivé le 2 octobre 1833., 23 novembre 1833
      inventaire après décès; Saint-Orens, François-Cléophas
    - Inventaire après décès deFrançois-Julie Bouillerot, veuve de Jean Bourdon, le 4 décembre 1833., 12 décembre 1833
      inventaire après décès; Bouillerot, Françoise-Julie; Bourdon, Jean
    - Continuation de l'inventaire après décès de Anne-Jean-Marie-René Savary duc de Rovigo., 24 janvier 1834
      Acte passé par-devant un notaire substituant:
      Me Fould.
      inventaire après décès; Savary duc de Rovigo, Anne-Jean-Marie-René
    - Inventaire après décès de Louis dit Henri Laplace, arrivé à Nice, le 21 février 1834., 6 mai 1834
      inventaire après décès; Nice (Alpes-Maritimes); Laplace, Louis dit Henri
    - Inventaire après décès de Alexis Parent, arrivé le 24 mai 1834., 9 mai 1834
      inventaire après décès; Parent, Alexis
    - Inventaire après décès de Anne-Joséphine-Jeanne Noël, épouse de Jean-Frédéric Ludmann, le 5 avril 1832., 13 mai 1834
      inventaire après décès; Noël, Anne-Joséphine-Jeanne; Ludmann, Jean-Frédéric
    - Inventaire après décès de Rodolphe Darblay, arrivé le 21 février 1834., 10 juin 1834
      inventaire après décès; Darblay, Rodolphe
    - Inventaire après décès de Marie-Charlotte-Philippine Moroy dite Baluska, à Bussières, le 28 janvier 1834., 11 juin 1834
      inventaire après décès; Bussières (Yonne); Moroy dite Baluska, Marie-Charlotte-Philippine
    - Inventaire après décès de Nicolas-Alexis Lecot, faubourg Poissonnière, n° 62, le 14 août 1834., 11 juin 1834
      inventaire après décès; Poissonnière (faubourg); Lecot, Nicolas-Alexis
    - Inventaire après décès de Marie-Marguerite-Adèle Cornet, épouse de François Clère, rue d'Amboise, n° 6, le 23 août 1834., 23 septembre 1834
      inventaire après décès; Amboise (rue d'); Cornet, Marie-Marguerite-Adèle; Clère, François
    - Inventaire après décès de Marie-Joséphine-Arsène Pelletier, épouse de Isaac-François Gibassier, rue d'Enfer Saint-Michel, n° 8., 8 octobre 1834
      inventaire après décès; Pelletier, Marie-Joséphine-Arsène; Gibassier, Isaac-François
    - Inventaire après décès de Charlotte Oulman, épouse de Isaac Hayem, rue Mauconseil, n° 1 bis., 3 novembre 1834
      inventaire après décès; Mauconseil (rue); Oulman, Charlotte; Hayem, Isaac
    - Inventaire après décès de Samuel Koen dit Tobias, rue Sainte-Anne, n° 20, le 26 octobre 1834., 5 novembre 1834
      inventaire après décès; Sainte-Anne (rue); Koen, Samuel dit Tobias
    - Inventaire après décès de Vedastine-Scholastique-Josèphe Dubar, épouse de Antoine Colasson, rue du Helder, n° 3., 14 novembre 1834
      inventaire après décès; Helder (rue du); Dubar, Vedastine-Scholestique-Josèphe; Colasson, Antoine
    - Inventaire après décès de Julien Lecerf, arrivé à Versailles le 16 novembre 1834, rue Neuve Saint-Eustache, n° 5., 25 novembre 1834
      inventaire après décès; Neuve-Saint-Eustache (rue); Lecerf, Julien
    - Inventaire après décès de Laurent Michelet, rue de Buffault, n° 9, le 21 octobre 1834., 28 novembre 1834
      inventaire après décès; Buffault (rue); Michelet, Laurent
    - Inventaire après décès de Sophie-Gabrielle Lefebvre, épouse de Pierre-Louis-Ennemond de Jullien, rue Sainte-Anne, n° 20, le 23 novembre 1834., 12 janvier 1835
      inventaire après décès; Sainte-Anne (rue); Lefebvre, Sophie-Gabrielle; Jullien, Pierre-Louis-Ennemond de
    - Inventaire après décès de Philippe-Théophile Garot, rue Neuve des Petits Champs, n° 76, le 17 janvier 1835., 26 janvier 1835
      inventaire après décès; Neuve-des-Petits-Champs (rue); Garot, Philippe-Théophile
    - Inventaire après décès de Antoinette-Emelie Petit, veuve de Jean-Achille-Léopold Pajot Laforet, rue Vivienne, n° 18, le 13 janvier 1835., 27 février 1835
      inventaire après décès; Vivienne (rue); Petit, Antoinette-Emelie; Pajot Laforet, Jean-Achille-Léopold
    - Inventaire après décès de Jean-Baptiste-Pierre Gohier, Butte de Montparnasse, n° 4, le 24 février 1835., 2 mars 1835
      inventaire après décès; Gohier, Jean-Baptiste-Pierre
    - Inventaire après décès de Jacques-Joseph Geux., 4 mars 1835
      inventaire après décès; Geux, Jacques-Joseph
    - Inventaire après décès de Henri marquis de Fontenay, rue de Lille, n° 51, le 14 octobre 1834., 11 avril 1835
      inventaire après décès; Lille (rue de); Fontenay (de), Henri
    - Inventaire après décès de Vincent-Auguste-Théodore Magouet, rue du Faubourg Poissonnière, n° 22., 15 avril 1835
      inventaire après décès; Faubourg-Poissonnière (rue du); Magouet, Vincent-Auguste-Théodore
    - Inventaire après décès de Claudine Morel, rue des Fossés Saint-Victor, n° 7, arrivé le 15 avril 1835., 8 mai 1835
      inventaire après décès; Fossés-Saint-Victor (rue des); Morel, Claudine
    - Inventaire après décès de Pierre Forgeon, époux de Jeanne-Marguerite Leharengé, rue Saint-Denis, n° 141., 17 juin 1835
      inventaire après décès; Saint-Denis (rue); Leharengé, Jeanne-Marguerite; Forgeon, Pierre
    - Inventaire après décès de Jeanne-Marguerite Leharengé, épouse de Pierre Forgeon, rue Saint-Denis, n° 141., 17 juin 1835
    - Inventaire après décès de Jean-François-Amand Passant, Geneviève-Etienne-Elisabeth Fournier, rue de Buffault, n° 13., 22 juin 1835
      inventaire après décès; Buffault (rue); Passanet, Jean-François-Amand; Fournier, Geneviève-Etienne-Elisabeth
    - Inventaire après décès de Jean-François-Amand-Geneviève-Etienne-Elisabeth Fournier Passanet, rue de Buffault, n° 13., 22 juin 1835
      inventaire après décès; Buffault (rue); Fournier Passanet, Jean-François-Amand-Geneviève-Etienne-Elisabeth
    - Inventaire après décès de Jean-François Lepine, rue Neuve Saint-Martin, n° 33., 10 juillet 1835
      inventaire après décès; Neuve-Saint-Martin (rue); Lepine, Jean-François
    - Inventaire après décès de Auguste-Aldéric Surirey, rue du Faubourg Poissonnière, n° 105., 1er septembre 1835
      inventaire après décès; Faubourg-Poissonnière (rue du); Surirey, Auguste-Aldéric
    - Inventaire après décès de Louise-Renette-Julienne Germond, épouse de Auguste-Pierre-François-Louis Dubuisson, rue de Chaillot, n° 44., 9 septembre 1835
      inventaire après décès; Chaillot (rue de); Germond, Louise-Renette-Julienne; Dubuisson, Auguste-Pierre-François-Louis
    - Inventaire après décès de Benoist Montigneul, rue Neuve Saint-Augustin, n° 43., 1er octobre 1835
      inventaire après décès; Neuve-Saint-Augustin (rue); Montigneul, Benoist
    - Inventaire après décès de Etienne-Nicolas-Cyprien Desbordes, rue Montmartre, n° 9., 14 octobre 1835
      inventaire après décès; Montmartre (rue); Desbordes, Etienne-Nicolas-Cyprien
    - Inventaire après décès de Ester-Jacob Levy, épouse de Mayer Landau, rue des deux Portes Saint-Sauveur, n° 17., 20 novembre 1835
      inventaire après décès; Deux-Portes-Saint-Sauveur (rue des); Levy, Ester-Jacob; Landau, Mayer
    - Inventaire après décès de Aspasie-Marianne Irat, rue d'Argenteuil, n° 25., 3 décembre 1835
      inventaire après décès; Argenteuil (rue d'); Irat, Aspasie-Marianne
    - Inventaire après décès de Jeanne Princé, rue Saint-Germain l'Auxerrois, n° 49., 12 février 1836
      inventaire après décès; Saint-Germain-l'Auxerrois (rue); Princé, Jeanne
    - Inventaire après décès de Augustin Benoit, rue Bergère, n° 12., 11 mars 1836
      inventaire après décès; Bergère (rue); Benoit, Augustin
    - Inventaire après décès de Jean-Louis Sauvaire, rue Olivier Saint-Georges, n° 8., 1er avril 1836
      inventaire après décès; Ollivier (rue); Sauvaire, Jean-Louis
    - Inventaire après décès de Jeanne Proust, épouse de Pierre-François-Baptiste Gaudé, rue Saint-Jacques, n° 260., 2 avril 1836
      inventaire après décès; Saint-Jacques (rue); Proust, Joanne; Gaudé, Pierre-François-Baptiste
    - Inventaire après décès de Catherine Savette, rue des Prêtres Saint-Germain l'Auxerrois, n° 3., 26 avril 1836
      inventaire après décès; Prêtres-Saint-Germain-l'Auxerrois (rue des); Savette, Catherine
    - Inventaire après décès de Marie-Elisabeth Aubé, rue Saint-Honoré, n° 113., 20 mai 1836
      inventaire après décès; Saint-Honoré (rue); Aubé, Marie-Elisabeth
    - Inventaire après décès de Jean Juzan, rue Boucher, n° 12., 11 juillet 1836
      inventaire après décès; Boucher (rue); Juzan, Jean
    - Inventaire après décès de Antoine-Louis Henriette, rue d'Amboise, n° 9., 1er août 1836
      inventaire après décès; Amboise (rue d'); Henriette, Antoine-Louis
    - Inventaire après décès de René Legenty, rue Taitbout, n° 2., 7 septembre 1836
      inventaire après décès; Taitbout (rue); Legenty, René
    - Inventaire après décès de Marie Daillé, veuve de Joseph Huau, rue du Faubourg Montmartre, n° 11, le 14 avril 1836., 13 septembre 1836
      inventaire après décès; Faubourg-Montmartre (rue du); Daillé, Marie; Huau, Joseph
    - Inventaire après décès de Nina Landau, épouse de Pierre-Sylvain-Xavier Quennessen, rue Saint-Sauveur, n° 43, le 26 janvier 1835., 23 septembre 1836
      inventaire après décès; Saint-Sauveur (rue); Landau, Nina; Quennessen, Sylvain-Xavier
    - Inventaire après décès de Charles-Guillaume-Fortuné de Symond de La Treiche, aux Batignolles Monceaux, rue des Dames, n° 54., 17 octobre 1836
      inventaire après décès; Dames (rue des); Batignolles-Monceaux (ancienne commune); Symon de Latreiche, Charles Guillaume Fortuné
    - Inventaire après décès de Louis-Henri Brenier, rue de Miromesnil, n° 32., 25 octobre 1836
      inventaire après décès; Miromesnil (rue de); Brenier, Louis-Henri
    - Inventaire après décès de Pierre Molet, rue de Chartres, n° 8., 17 novembre 1836
      inventaire après décès; Chartres (rue de); Molet, Pierre
    - Inventaire après décès de Charles-Théodore Dufrayer, rue du Faubourg Saint-Martin, n° 123., 17 décembre 1836
      inventaire après décès; Faubourg-Saint-Martin (rue du); Dufrayer, Charles-Théodore
    - Inventaire après décès de Marie-Angélique Jean, rue d'Enfer Saint-Michel, n° 58 bis., 19 décembre 1836
      inventaire après décès; Jean, Marie-Angélique
    - Inventaire après décès de Jean-Justin-Alphonse Daniel, rue de Vendôme, n° 3., 20 décembre 1836
    - Inventaire après décès de Marie Vaizon dite Duclos, rue des Deux Ecus, n° 42., 22 décembre 1836
      inventaire après décès; Deux-Ecus (rue des); Vaizon (dite Duclos), Marie
    - Inventaire après décès de Jean-François Contes Malcuy, rue Thibault aux Dés, n° 9., 24 décembre 1836
      inventaire après décès; Thibault-aux-Dés (rue); Contes Malcuy, Jean-François
    - Inventaire après décès de Marie-Catherine Gérard, épouse de Jean-Louis Duvivier, rue des Poulies, n° 18., 31 janvier 1837
      inventaire après décès; Poulies (rue des); Gérard, Marie-Catherine; Duvivier, Jean-Louis
    - Inventaire après décès de Etiennette Colin, veuve de Etienne-Marie Frémont, rue de la Cossonnerie, n° 21., 2 février 1837
      inventaire après décès; Cossonnerie (rue de la); Colin, Etiennette; Frémont, Etienne-Marie
    - Inventaire après décès de Marguerite-Félicité Genty, veuve de Jacques-Ignace-Augustin Lapierre, rue du Vieux Marché Saint-Martin., 10 février 1837
      inventaire après décès; Vieux-Marché-Saint-Martin (place du); Genty, Jacques-Marguerite-Augustin; Lapierre, Marguertie-Félicité
    - Inventaire après décès de Marie-Jeanne-Barbe Mondhare, veuve de Pierre Jean, rue d'Enfer Saint-Michel, n° 58 bis., 16 février 1837
      inventaire après décès; Mondhare, Marie-Jeanne-Barbe; Jean, Pierre
    - Inventaire après décès de Nicolas Bougret, arrivé à Toulon., 7 mars 1837
      inventaire après décès; Toulon (Var); Bougret, Nicolas
    - Inventaire après décès de Mathieu-François Clinckaert, place de l'Oratoire du Louvre, n° 7., 9 mars 1837
      inventaire après décès; Oratoire-du-Louvre (rue de l'); Clinckaert, Mathieu-François
    - Inventaire après décès de Alexandre-Georges-Helvétius Blacque, demeurant à Constantinople., 5 mai 1837
      inventaire après décès; Blacque, Alexandre-Georges-Helvétius
    - Inventaire après décès de Théodore Roman, à Douai., 30 mai 1837
      inventaire après décès; Douai (Nord); Roman, Théodore
    - Inventaire après décès de Ignace Parisini, rue Froidmanteau, n° 14., 3 juin 1837
      inventaire après décès; Froidmanteau (rue); Parisini, Ignace
    - Inventaire après décès de Louis-Charles Marvie, suisse au Palais Royal., 13 juin 1837
      inventaire après décès; Marvie, Louis-Charles
    - Inventaire après décès de Louise-Marguerite-Emilie Quesne de Laborde, veuve de François-Augustin Reinier., 26 juillet 1837
      inventaire après décès; Quesne de Laborde, Louis-Marguerite-Emilie; Reinier, François-Augustin
    - Inventaire après décès de Gabriel Raclot, rue Saint-Denis, n° 87., 10 août 1837
      inventaire après décès; Saint-Denis (rue); Raclot, Gabriel
    - Inventaire après décès de Adélaïde Haulmarie, épouse de Jacob Beehr, rue Vivienne, n° 17., 16 août 1837
      inventaire après décès; Vivienne (rue); Haulmane, Adélaïde; Beehr, Jacob
    - Inventaire après décès de Louis-François Oudaille, cocher, rue Favart, n° 4., 4 septembre 1837
      inventaire après décès; Favart (rue); Oudaille, Louis-François; conducteur de véhicules
    - Inventaire après décès de Louis-Prosper Moreau, rue Neuve Saint-Paul, le 12 juillet 1837., 21 septembre 1837
      inventaire après décès; Neuve-Saint-Paul (rue); Moreau, Louis-Prosper
    - Inventaire après décès de Cécile Hudelot, épouse de François Varcin, le 2 juillet 1837., 4 octobre 1837
      inventaire après décès; Hudelot, Cécile; Varcin, François
    - Inventaire après décès de Marie-Gabrielle Labarthe, à la requête de Jean Gérard, rue Saint-Thomas du Louvre, décédée le 8 octobre 1837., 20 octobre 1837
      inventaire après décès; Saint-Thomas-du-Louvre (rue); Labarthe, Marie-Gabrielle; Gérard, Jean
    - Inventaire après décès de Clotilde-Françoise Demarre, le 11 octobre 1837., 4 novembre 1837
      inventaire après décès; Demarre, Clotilde-Françoise
    - Inventaire après décès de Pierre Moulierat, rue Saint-Germain l'Auxerrois, n° 22., 20 novembre 1837
      inventaire après décès; Saint-Germain-l'Auxerrois (rue); Mouliérat, Pierre
    - Inventaire après décès de Jean-Jacques Keffer, à la requête de Guillaume-Alphonse Keffer., 13 janvier 1838
      inventaire après décès; Keffer, Jean-Jacques; Keffer, Guillaume-Alphonse
    - Inventaire après décès de Agathe-Pia Des Etuves, épouse de Pierre-Claude Prousteau de Montlouis., 28 février 1838
      inventaire après décès; Des Etuves, Agathe-Pia; Prousteau de Montlouis, Pierre-Claude
    - Inventaire après décès de Marie Laurain Cornu, rue Courtalon, n° 8, décédée le 22 janvier 1838., 23 mars 1838
      inventaire après décès; Courtalon (rue); Cornu Laurain, Marie
  - Répertoire. 1838, 25 avril - 1848, 31 mars, 25 avril 1838 - 31 mars 1848; MC/RE/VIII/21
    - Inventaire après décès de Jeanne-Louise-Mathieu Delpech, épouse de Jean-Louis Thiboumery., 25 avril 1838
      inventaire après décès; Delpech, Jeanne-Louise-Mathieu; Thiboumery, Jean-Louis
    - Inventaire après décès de Rosalie-Désirée Bessen, veuve de Jean-Adam Haagne, rue Oblin, n° 4., 11 juin 1838
      inventaire après décès; Oblin (rue); Bessen, Rosalie-Désirée; Haagne, Jean-Adam
    - Inventaire après décès de Alexandrine-Marie de La Bouglie, veuve de Etienne Bertrand, le 11 juillet 1838., 18 juillet 1838
      inventaire après décès; La Bouglie (de), Alexandre-Marie; Bertrand, Etienne
    - Inventaire après décès de Berthon Guyot, veuve de Pierre-Joseph Hainé, rue de Berry, n° 15., 8 octobre 1838
      inventaire après décès; Berri (rue de); Guyot, Berthon; Hainé, Pierre-Joseph
    - Inventaire après décès de Antoine-Auguste Lamy de Hinin, boulevard des Italiens, n° 22, le 15 octobre 1838., 20 octobre 1838
      inventaire après décès; Italiens (boulevard des); Lamy de Hinin, Antoine-Auguste
    - Inventaire après décès de Rachel-Laurence Fonsca, épouse de Isidore-Rodrigue Pereire, rue de Tivoli, n° 16., 9 novembre 1838
      inventaire après décès; Tivoli (rue de); Fonsca, Rachel-Laurence; Pereire, Isaac-Rodrigue
    - Inventaire après décès de Marie-Catherine Chardot, épouse de Jean-Cyprien Carpentier., 15 novembre 1838
      inventaire après décès; Chardot, Marie-Catherine; Carpentier, Jean-Cyprien
    - Inventaire après décès de Joseph-Gauderique-Sébastien Galiay, rue des Fossés Saint-Germain-des-Prés, n° 18., 16 novembre 1838
      inventaire après décès; Fossés-Saint-Germain-des-Prés (rue des); Galiay, Joseph-Gauderique-Sébastien
    - Inventaire après décès de Harriet Drewet, épouse de Servedieu-Abailard Lévy (Serve-Dieu Abailard (dit Armand) Lévy), minéralogiste, rue Saint-Antoine, n° 71, décédée le 6 septembre 1834., 22 novembre 1838
      inventaire après décès; Saint-Antoine (rue); Drewet, Harriet; Lévy, Servedieu-Abailard
    - Inventaire après décès de Marie-Madeleine Doniat, rue de l'Arbre Sec, n° 20., 12 décembre 1838
      inventaire après décès; Arbre-Sec (rue de l'); Doniat, Marie-Madeleine
    - Inventaire après décès de Anne Mesnil, rue de l'Arbre Sec, n° 2., 21 décembre 1838
      inventaire après décès; Arbre-Sec (rue de l'); Mesnil, Anne
    - Inventaire après décès de Anne Monbertin, rue Saint-Germain l'Auxerrois, n° 9, le 3 novembre 1838., 2 janvier 1839
      inventaire après décès; Saint-Germain-l'Auxerrois (rue); Monbertin, Anne
    - Inventaire après décès de Antoine Mathieu, rue de Varennes, n° 2, le 12 décembre 1838., 5 janvier 1839
      inventaire après décès; Varenne (rue de); Mathieu, Antoine
    - Inventaire après décès de Jacques-François Salmon, rue des Ecluses Saint-Martin, n° 30 bis., 21 janvier 1839
      inventaire après décès; Ecluses-Saint-Martin (rue des); Salmon, Jacques-François
    - Inventaire après décès de Jean-Louis Leprince, arrivé à Conflans-Saint-Honorine, le 27 septembre 1833, à la requête de sa veuve, rue des Précheurs, n° 29., 28 janvier 1839
      inventaire après décès; Conflans-Sainte-Honorine (Yvelines); Prêcheurs (rue des); Leprince, Jean-Louis
    - Inventaire après décès de Georges Soufflet, le 11 février 1839, rue Baillet, n° 6., 1er mars 1839
      inventaire après décès; Baillet (rue); Soufflet, Georges
    - Inventaire après décès de Marie-Jeanne Mougin, épouse de Antoine Hudelot, à Belleville, rue des Rigoles, n° 32., 12 mars 1839
      inventaire après décès; Belleville (ancienne commune); Rigoles (rue des); Mougin, Marie-Jeanne; Hudelot, Antoine
    - Inventaire après décès de Jean-Louis Vaillant, rue de l'Arbre Sec, n° 17, le 19 février 1839., 13 mars 1839
      inventaire après décès; Arbre-Sec (rue de l'); Vaillant, Jean-Louis
    - Inventaire après décès de Adèle-Emilie Grué, épouse de Jean-Baptiste-Pierre Taneron, rue Bailleul, n° 3., 15 mars 1839
      inventaire après décès; Bailleul (rue); Grué, Adèle-Emilie; Taneron, Jean-Baptiste-Pierre
    - Inventaire après décès de Marie-Marguerite Blaizot, veuve de Charles-François Gavory, rue Saint-Jacques, n° 119., 27 juin 1839
      inventaire après décès; Saint-Jacques (rue); Blaizot, Marie-Marguerite; Gavory, Charles-François
    - Inventaire après décès de Annette Secretan, rue Baillot, n° 13, le 24 janvier 1829., 5 juillet 1839
      inventaire après décès; Secretan, Annette
    - Inventaire après décès de Julien Desfourche, rue de Rohan, n° 18., 18 juillet 1839
      inventaire après décès; Rohan (rue de); Desfourche, Julien
    - Inventaire après décès de Marie-Marguerite-Louise Oudet, veuve de Pierre Pajot Laforet., 17 août 1839
      inventaire après décès; Oudet, Marie-Marguerite-Louise; Pajot Laforet, Pierre
    - Inventaire après décès de Marie-Louise Delamarre, épouse de Joseph Rhin, Faubourg Saint-Antoine, n° 77., 22 août 1839
      inventaire après décès; Saint-Antoine (faubourg); Delamarre, Marie-Louise; Rhin, Joseph
    - Inventaire après décès de Françoise-Marie Ponchon de Freville, veuve de Ambroise Bournisien de Valmont, rue Saint-Barbe, n° 5., 31 août 1839
      inventaire après décès; Sainte-Barbe (rue); Ponchon de Freville, Françoise-Marie; Bournisien de Valmont, Ambroise
    - Inventaire après décès de François-Laurent Berger, rue Saint-Denis, n° 383., 7 octobre 1839
      inventaire après décès; Saint-Denis (rue); Berger, François-Laurent
    - Inventaire après décès de Sophie-Pauline Strasser, veuve de Xavier Bronner, rue des Deux Ecus, n° 36, le 8 octobre 1839., 4 novembre 1839
      inventaire après décès; Deux-Ecus (rue des); Strasser, Sophie-Pauline; Bronner, Xavier
    - Inventaire après décès de Catherine Simonnet, épouse de Charles-Frédéric Chemin, rue du Pont aux Choux, n° 3, arrivé rue Grenier Saint-Lazare, n° 21, le 17 septembre 1839., 6 novembre 1839
      inventaire après décès; Grenier-Saint-Lazare (rue du); Pont-aux-Choux (rue du); Simmonnet, Catherine; Chemin, Charles-Frédéric
    - Inventaire après décès de Jean-Baptiste Luzy, arrivé à l'Académie Royale de Musique, le 30 décembre 1839., 14 décembre 1839
      inventaire après décès; Luzy, Jean-Baptiste